# 求教陈版主！！关于非同一控制下企业合并确认无形资产

提问人：lancelotju 时间：2018-03-27 16:55:08
陈版主 假设有一粉丝运营公司 广告收入 之前粉丝成本都是费用化的 现在开始有买粉 1 、买粉的成本在单体层面确认为无形资产有没有问题？ 2 、若该公司被收购 非同一控制下企业合并 在合并层面上 是否需要将之前费用化的粉丝成本按照公允价值确认为无形资产？ 并在合并层面进行摊销？考虑到该公司历史上费用化的粉丝是大头 这样的处理对合并层面上利润的影响会很大 3 、若要确认无形资产 是否可以用现在买粉的单粉成本乘以历史上费用化的粉丝数量？ 还是说必须用未来收益法的结果？ 谢谢！

回答人：chenyiwei
这类买粉的支出可能需要持续发生，其未来能否带来未来经济利益，以及能够带来未来经济利益的年限，都有很大不确定性，因此建议将买粉支出在发生时直接费用化处理。 如果日后该公司被其他企业非同一控制下收购，则对收购方而言，其粉丝资源可以在合并报表层面确认为一项无形资产。

提问人：lancelotju 时间：2018-03-27 20:33:43
那确认无形资产的依据是什么？用粉丝数量*目前市场的投粉成本？还是收益法？

回答人：chenyiwei
前者可能最为方便，但理论上后者更合理。

提问人：wc2006 时间：2018-06-01 23:31:24
麻烦那确认了无形资产，在合并层面是如何摊销呢？还是按照收益法来做减值测试？

回答人：chenyiwei
还是建议在谨慎、合理确定的较短年限内摊销。